臺灣高等法院刑事裁定
110年度毒抗字第938號
抗  告  人  
即  被  告  林家弘



上列抗告人因違反毒品危害防制條例案件，不服臺灣新竹地方法
院中華民國110年5月17日所為之裁定（110年度毒聲字第292號）
，提起抗告，本院裁定如下：
    主  文
抗告駁回。  
    理  由
一、原裁定意旨略以：抗告人即被告林家弘於民國110年2月3日
    上午6時許，在友人位於桃園市○○區○○○路000巷00號住處內
    ，以將第二級毒品甲基安非他命放置於玻璃吸食器內燒烤吸
    食煙霧之方式，施用甲基安非他命一次。被告對於上開事實
    ，業已坦承不諱，其為警查獲時經其同意採集之尿液在送驗
    後，結果呈安非他命、甲基安非他命陽性反應，有勘查採證
    同意書、尿液編號及年籍對照表、110年2月22日濫用藥物尿
    液檢驗結果報告等附卷可稽，足認被告自白與事實相符，其
    施用甲基安非他命之事實，應堪認定。又被告最近一次因犯
    施用毒品經觀察、勒戒釋放日為104年10月23日，距本案已
    逾三年，此有本院被告前案紀錄表存卷足參，是依毒品危害
    防制條例第20條第1項、第3項規定，檢察官對被告為觀察、
    勒戒之聲請，核無不合，應予准許等語。
二、抗告意旨略以：被告係載送外勞之白牌計程車司機，因外勞
    曾在車上施用毒品，被告尿液方檢出毒品陽性反應，被告百
    口莫辯，只能坦承吸食。又被告有正當工作，需奉養雙親，
    不宜入勒戒處所接受觀察、勒戒處分，請依比例原則，斟酌
    前情，准予被告參加戒癮治療為宜云云。
三、按犯毒品危害防制條例第10條之罪者，檢察官應聲請法院裁
    定令被告入勒戒處所觀察、勒戒，其期間不得逾二月，毒品
    危害防制條例第20條第1項定有明文。又毒品危害防制條例
    第20條第1項規定之觀察、勒戒處分，並非對於施用毒品犯
    罪者之懲處，而係針對受處分人將來之危險所為預防、矯正
    措施之保安處分，目的係為斷絕施用毒品者之身癮及心癮，
    並屬強制規定，除檢察官審酌個案情形，依同條例第24條第
    1項為附命完成戒癮治療之緩起訴處分，可排除適用觀察、
    勒戒之程序外，法院原則上應尊重檢察官職權之行使，僅就
    抗告意旨所指事項為有限的低密度審查，除檢察官的判斷有
    違背法令、事實認定有誤或其裁量有重大明顯瑕疵外，尚不
    得任意指為違法（本院106年法律座談會刑事類提案第37號
    意旨參照）。又凡經檢察官向法院提出聲請裁定其入勒戒處
    所觀察、勒戒，法院亦僅得依法裁定令入勒戒處所執行觀察
    、勒戒，以查其是否仍有施用毒品傾向，並據以斷定幫助受
    處分人撤底戒毒之方法，尚無自由斟酌以其他方式替代之權
    ，亦無因受處分人之個人或家庭因素而免予執行之餘地。
四、經查： 
（一）被告於警詢時坦承有吸一口毒品等語（見毒偵卷第8頁），於偵訊時一度表示僅吸到二手煙，經檢察官告以吸食二手煙不會有如此之濃度，始供稱：警方採驗的尿液是我親自採集封瓶，我採尿前96小時確實有吸過毒品，我於110年2月3日上午6時許，在桃園市觀音區工業八路越南客人住的地方，以玻璃球內燒烤方式，施用甲基安非他命等語（見毒偵卷第57頁至第58頁），坦承有施用毒品犯行，而被告尿液經送臺南市政府衛生局以EIA免疫分析法初步檢驗，再以LC/MS/MS液相層析串聯質譜分析法確認檢驗結果，確呈安非他命、甲基安非他命陽性反應，其中甲基安非他命濃度高於4000ng/ml，有卷附之勘查採證同意書、臺南市政府警察局刑事警察大隊偵辦毒品危害防制條例案送驗尿液編號及年籍對照表與臺南市政府衛生局110年2月22日所出具之濫用藥物尿液檢驗結果報告（尿液編號：110K042）等在卷可憑。是被告於採尿前96小時內，確有施用第二級毒品甲基安非他命之事實，堪以認定。
（二）被告前曾因施用毒品犯行，經臺灣嘉義地方法院104年度毒聲字第152號裁定送觀察、勒戒後，認無繼續施用毒品之傾向，於104年10月23日釋放出所，並經臺灣嘉義地方檢察署檢察官以104年度毒偵字第1103號為不起訴處分確定，被告其後即未再接受觀察、勒戒或強制戒治乙節，有本院被告前案紀錄表在卷可參，是被告本件施用毒品犯行（110年2月3日）距其最近一次因犯施用毒品罪經觀察、勒戒釋放日（即104年10月23日）既已逾三年，依法應施予觀察、勒戒，檢察官聲請令被告入勒戒處所觀察、勒戒，應認已審酌個案情形，認不宜以附命完成戒癮治療之緩起訴處分，而排除適用觀察、勒戒之程序，經核並無不合。
（三）綜上所述，本件聲請洵屬有據，原審法院依毒品危害防制
      條例第20條第1項及觀察勒戒處分執行條例第3條第1項規
      定，裁定將被告送勒戒處所觀察、勒戒，經核其認事用法
      ，並無違誤，被告執前事由提起本件抗告，否認施用毒品
      犯行，及以家庭因素請求改以戒癮治療方式替代云云，並
      無理由，應予駁回。
據上論斷，應依刑事訴訟法第412條，裁定如主文。
中　　華　　民　　國　　110 　年　　6 　　月　　17　　日
                  刑事第二十庭  審判長法　官  王復生
                                      法　官  張紹省
                                      法　官  遲中慧
以上正本證明與原本無異。
不得再抗告。
                                      書記官  鄭巧青
中　　華　　民　　國　　110 　年　　6 　　月　　17　　日